【裁判字號】    98,交聲,1372
【裁判日期】    980626
【裁判案由】    聲明異議
【裁判全文】
臺灣高雄地方法院交通事件裁定        98年度交聲字第1372號
原處分機關  交通部公路總局高雄區監理所旗山監理站
異  議  人  甲○○
上列異議人因違反道路交通管理處罰條例案件，對於交通部公路
總局高雄區監理所旗山監理站民國98年4 月28日旗監違裁字第裁
85-BC0000000號違反道路交通管理事件裁決書，聲明異議，本院
裁定如下：
    主      文
異議駁回。
    理      由
一、原處分意旨略以：異議人即受處分人甲○○於民國98年1 月
    22日9 時31分許，駕駛車牌號碼M3-9847 號自用小客車，行
    經高雄市○○路與曾子路口時，因闖紅燈之違規，為警開單
    舉發。嗣原處分機關亦認前述違規明確，乃依道路交通管理
    處罰條例第53條第1 項，處罰鍰新台幣（下同）2700元，並
    依同條例第63條記違規點數3 點等語。
二、聲明異議意旨略以：異議人對於上揭時、地，駕車行經該路
    口闖紅燈之事實並未爭執，然辯稱因該處紅綠燈設置不當，
    造成異議人反應不及，誤闖紅燈，請求撤銷原處分云云。
三、按汽車駕駛人，行經有燈光號誌管制之交岔路口闖紅燈者，
    處1800元以上5400元以下罰鍰，並予記違規點數3 點，道路
    交通管理處罰條例第53條第1 項、第63條第1 項第3 款分別
    定有明文。
四、經查：異議人於98年1 月22日9 時31分28秒許，駕駛車牌號
    碼M3-9847 號自用一般小客車，沿高雄市○○路由北向南行
    駛，行經該道路與曾子路交岔路口時闖紅燈乙情，有卷附取
    締照片2 幀可稽，而異議人對於上揭闖紅燈之違規事實，亦
    未加否認，是以此部分之事實應堪認定。異議人雖辯稱因該
    處紅綠燈設置不當，造成異議人反應不及，誤闖紅燈云云。
    惟查，該處紅綠燈設定之黃燈秒速為5.02 秒 ，而本件異議
    人係在該處紅燈號誌亮起後30.32 秒及31.32 秒後，始駕駛
    上開小客車通過該處感應線圈啟動相機執行測照，並繼續行
    駛左轉入曾子路一情，業據證人即高雄市政府警察局交通警
    察大隊員警乙○○到庭證述明確，並有上開取締照片2 幀可
    稽，足見異議人駕車行經該處路口時，對於燈號之變化，顯
    有足夠之時間加以反應，並為適當之處置，卻仍駕駛上開小
    客車通過該處路口，並繼續行駛進入行人穿越道，故原處分
    機關認定異議人有駕車行經燈光號誌管制之交叉路口闖紅燈
    之違規，並無違誤。又按道路主管機關本得於法令授權範圍
    內，基於權責對於各項行政措施為具體裁量、規劃，以求達
    成道路充分利用、維持交通秩序、保障道路使用人往來便利
    與安全之行政目的，除有違背法令或明顯矛盾、錯誤，司法
    機關亦不得涉入行政權核心領域，民眾對於行政機關具體行
    政措施如有意見，自應循正當管道向行政機關建議、反應，
    尚不得以民眾主觀認定該項行政措施不合理，作為免責事由
    。承此，縱異議人主觀上認為該路段號誌設置不當，惟異議
    人行經設有燈光號誌管制之路口時，仍應遵守號誌前進，不
    得闖越紅燈，且無不能注意之情事，自不得執此作為阻卻其
    違規責任之正當理由。
六、綜上所述，異議人確有裁決書上所載闖紅燈之違規情事，異
    議人上述所辯，並無足取。原處分機關依道路交通管理處罰
    條例第53條第1 項規定，對異議人裁處罰鍰2700元，另依同
    條例第63條第1 項第3 款規定，並記違規點數3 點，並無違
    誤。異議人猶執上詞聲明異議，洵無理由，應予駁回。
據上論斷，應依道路交通案件處理辦法第19條，裁定如主文。
中    華    民    國    98    年    6     月    26    日
                  交通法庭    法  官  莊珮君
以上正本證明與原本無異。
如不服本裁定應於送達後5日內向本院提出抗告狀。
中    華    民    國    98    年    6     月    26    日
                                書記官  秦富潔


司法院資訊處製作；財團法人民間司法改革基金會備份。
